【裁判字號】    97,訴,990
【裁判日期】    970916
【裁判案由】    毒品危害防制條例
【裁判全文】
臺灣基隆地方法院刑事判決        97年度訴字第990號
公  訴  人  臺灣基隆地方法院檢察署檢察官
被      告  乙○○
                    （另案於臺灣臺北監獄臺北分監執行中）
上列被告因毒品危害防制條例案件，經檢察官提起公訴（97年度
毒偵字第1503號），並經本院合議庭裁定由受命法官獨任進行簡
式審判程序，判決如下：
    主      文
乙○○施用第一級毒品，累犯，處有期徒刑柒月；又施用第二級
毒品，累犯，處有期徒刑肆月，扣案之第二級毒品安非他命共毛
重零點陸公克（併同難以完全析離之包裝袋貳只）均沒收銷燬之
。應執行有期徒刑拾月，扣案之第二級毒品安非他命共毛重零點
陸公克（併同難以完全析離之包裝袋貳只）均沒收銷燬之。
    事實及理由
一、本件犯罪事實應更正、補充：「乙○○因強制戒治，於民國
    91 年3月31日（起訴書誤載91年4月1日）強制戒治期滿；另
    因施用毒品案件，經判處有期徒刑10月、1年2月確定，經臺
    灣高等法院以94年度聲字第1393號裁定應執行有期徒刑1年
    10 月確定。其於97年5月2日晚上某時許，在基隆市○○○
    路友人住處內，將第一級毒品海洛因摻入香煙內一起點火吸
    用之方式，施用第一級毒品海洛因（起訴書誤載於97年5月3
    日下午14時20分許為警採尿前回溯24小時內，在不詳地點，
    以不詳方式施用第一級毒品海洛因，此部分業據蒞庭檢察官
    當庭更正）。」、證據應補充：「被告於本院準備程序及審
    判程序之自白。」、應適用之法條應補充：「被告持有第一
    、二級毒品海洛因、安非他命係供施用，其持有之低度行為
    均為施用之高度行為所吸收，均不另論罪。扣案之第二級毒
    品安非他命共毛重0.6公克（併同難以析離之包裝袋2只），
    為查獲之毒品（蓋無論以何種方式分離包裝袋與其內裝之毒
    品，包裝袋內均會有極微量毒品殘留，故上述包裝袋應整體
    視為查獲毒品，一併依前揭規定宣告沒收銷燬之，參見最高
    法院95年度臺上字第3739號、第7354號判決），不問屬於犯
    人與否，應依毒品危害防制條例第18條第1項前段宣告沒收
    銷燬之。」外，餘均引用如附件檢察官起訴書之記載。
二、據上論斷，應依刑事訴訟法第273條之1第1項、第284條之1
    、第299條第1項前段、第310條之2、第454條第2項，毒品危
    害防制條例第10條第1項、第2項、第23條第2項、第18條第1
    項前段，刑法第11條、第47條第1項、第51條笫5款，判決如
    主文。
本案經檢察官張志明到庭執行職務。
中    華    民    國    97    年    9    月    16   日
                  刑事第四庭法  官    何怡穎
以上正本證明與原本無異。
如不服本判決應於收受本判決後10日內向本院提出上訴書狀，其
未敘述上訴理由者，並得於提起上訴後10日內向本院補提理由書
狀（均須按他造當事人之人數附繕本）「切勿逕送上級法院」。
中    華    民    國    97    年    9    月    16   日
                            書記官    鄭梅君
附錄本案論罪科刑法條：
毒品危害防制條例第10條
施用第一級毒品者，處 6 月以上 5 年以下有期徒刑。
施用第二級毒品者，處 3 年以下有期徒刑。
附件：
臺灣基隆地方法院檢察署檢察官起訴書
                                    97年度毒偵字第1503號
    被      告  乙○○  男  52歲（民國○○年○月○○日生）
                        住臺北縣土城市○○路○段32巷1號10
                        樓
                        國民身分證統一編號：Ｚ000000000號
上列被告因違反毒品危害防制條例案件，業經偵查終結，認應提
起公訴，茲敘述犯罪事實及證據並所犯法條如下：
        犯罪事實
一、乙○○前因施用毒品案件，經觀察、勒戒後，認無繼續施用
    毒品之傾向，由本署檢察官於民國88年10月11日，以88年度
    毒偵字第 552號為不起訴處分確定。復因再施用毒品案件，
    經觀察、勒戒後，認有繼續施用毒品之傾向，先送強制戒治
    ，於91年4月1日強制戒治期滿，並由本署檢察官提起公訴，
    嗣經臺灣基隆地方法院於89年10月14日，以89年度基簡字第
    837號判處有期徒刑5月確定。又因施用毒品案件，再由同法
    院於90年11月14日，以90年度易字第502號判處有期徒刑8月
    確定。另因施用毒品案件，業由同法院於93年11月 5日判處
    有期徒刑10月確定。其又因施用毒品案件，復由臺灣高等法
    院於94年7月7日，以93年度上易字第1432號判處有期徒刑1
    年2月確定。上開2案合併定應執行刑為有期徒刑 1年10月確
    定（下稱甲罪）。其另因施用毒品案件，經臺灣基隆地方法
    院於95年 1月25日，以94年度訴字第1036號判處應執行有期
    徒刑1年，嗣經減刑為有期徒刑7月確定（下稱乙罪）；上開
    甲、乙2罪接續執行，已於96年7月29日縮刑期滿執行完畢。
二、詎其猶不知悔改，復基於施用第一級毒品海洛因之犯意，於
    97年5月3日下午14時20分許為警採尿前回溯24小時內，在不
    詳地點，以不詳方式施用第一級毒品海洛因。另又基於施用
    第二級毒品安非他命之犯意，於97年5月1日下午19時許，在
    基隆市○○區○○路某朋友不詳住處，以置入玻璃球吸食器
    內燒烤加熱方式施用第二級毒品安非他命。嗣因行跡可疑，
    為警於97年5月3日下午14時20分許，在基隆市○○區○○路
    97巷口經執行盤查勤務，當場扣得其藏放於內褲跨下部位並
    主動交付之安非他命2小包（毛重0.6公克），乃附帶採尿送
    驗，有毒品嗎啡、安非他命陽性反應，因此查悉上情。
三、案經基隆市警察局第三分局報告偵辦。
        證據並所犯法條
一、訊據被告乙○○僅承認上揭施用第二級毒品安非他命犯行，
    並否認施用第一級毒品犯行，惟被告於97年5月3日為警查獲
    後，經採集其尿液經送臺灣尖端先進生技醫藥股份有限公司
    ，以氣相層析質譜分析法（GC/MS） 檢驗，結果呈毒品嗎啡
    、安非他命之陽性反應，此有該公司97年5月9日出具之濫用
    藥物檢驗報告及基隆市警察局第三分局偵辦毒品案件尿液檢
    體對照表在卷可稽，對以酵素免疫分析或薄層定性分析等方
    式為初步篩檢者，固具有相當程度偽陽性之可能，惟如以氣
    （液）相層析、質譜分析等方法檢驗，出現偽陽性反應之機
    率極低，已具相當之公信力，故前開檢驗結果足以作為認定
    被告確曾施用海洛因及安非他命事實之依據。並有安非他命
    2小包（毛重0.6公克）扣案可資佐證。復有起訴書、判決書
    、毒品初步鑑驗報告書及刑案資料查註紀錄表附卷足參，被
    告犯行堪予認定。
二、核被告所為係犯毒品危害防制條例第10條第1、2項之施用第
    一、二級毒品罪嫌。被告所犯前開 2罪，犯意各別，罪名互
    異請分論併罰。被告持有第二級毒品之低度行為，應為施用
    之高度行為所吸收，不另論罪。被告受前述有期徒刑執行完
    畢，此有本署刑案資料查註紀錄表在卷可稽， 5年內再犯有
    期徒刑以上之本罪，應依累犯規定加重其刑。扣案毒品安非
    他命2小包（毛重0.6公克）係違禁物，請依同條例第18條第
    1項前段規定宣告沒收並諭知銷燬。
三、依毒品危害防制條例第23條第2項、刑事訴訟法第251條第1
    項提起公訴。
      此  致
臺灣基隆地方法院
中    華    民    國    97    年    6     月    17    日
                          檢  察  官  甲○○
本件正本經證明與原本無異
中    華    民    國    97    年    6     月    24    日
                          書  記  官  陳威志
附錄本案所犯法條：
毒品危害防制條例第10條：
施用第一級毒品者，處六月以上五年以下有期徒刑。
施用第二級毒品者，處三年以下有期徒刑。


司法院資訊處製作；財團法人民間司法改革基金會備份。
